de: Konservierungstyp: Getrocknet; Befestigt; Frisch; Schiebbar; Sonstiges
es: Tipo de conservación: Seco; Fijo; Fresco; Montaje deslizante; Otros
zh-CN: 保存类型: 干燥的; 固定; 新鲜; 侧悬挂式; 其他
hu: Tartósítás típusa: Szárított; Fix; Friss; Tárgylemezre helyezés; Egyéb
sk-SK: Typ konzervácie: Sušený; Pevný; Čerstvý; Adhézne sklíčka; Iné
bg-BG: Вид консервация: Изсушен; Фиксиран; Пресен; Диапозитив; Други
sl-SI: Vrsta ohranjanja: Posušeno; Fiksna; Sveže; Drsna montaža; Drugo
fi: Säilöntätyyppi: Kuivattu; Pysyvä; Tuore; Objektilasille kiinnitetty; Muu
nl: Conserveringstype: Gedroogd; Vast; Vers; Op frame gemonteerd; Andere
cs: Typ konzervace: Zaschlé; Pevný; Čerstvé; Montáž na výsuvné zařízení; Jiné
pt-BR: Tipo de preservação: Seco; Fixo; Fresco; Montado em tubo; Outro
ko: 보존 유형: 건조; 고정; 신선; 슬라이드 장착형; 기타
th: ประเภทการเก็บรักษา: อบแห้ง; แบบแช่น้ำยารักษาสภาพ; สด; แบบติดบนสไลด์; อื่นๆ
lt-LT: Konservavimo tipas: Džiovinti; Konservuoti; Šviežias; Stiklelyje; Kita
hr-HR: Vrsta konzerviranja: Sušeno; Fiksirano; Svježe; U okviru; Ostalo
fr: Type de conservation: Séché; Fixé; Frais; Monté sur glissière; Autre
da: Bevaringstype: Tørret; Fast; Frisk; Slide-monteret; Andet
tr: Koruma Türü: Kurumuş; Sabit; Taze; Sürgüye monteli; Diğer
vi: Loại bảo quản: Khô; Cố định; Tươi mới; Đặt trên bản kính; Khác
sv: Konserveringstyp: Torkad; Fast; Frisk; Rammonterad; Övrigt
nb: Bevaringstype: Tørket; Fast; Fersk; Skinnemontert; Annet
el: Τύπος συντήρησης: Αποξηραμένο; Σταθερή; Φρέσκο; Τοποθέτηση σε διαφάνεια; Άλλο
ja: 保存タイプ: ドライ; 固定; 生鮮; スライドマウント; その他
ru: Тип консервации: Сушеный; Фиксированный; Свежий; Выдвижной; Другой
ro-RO: Tipul de conservare: Uscată; Fixă; Proaspăt; Pe lamele; Altele
pt-PT: Tipo de preservação: Desidratado; Fixo; Fresco; Fixado na lamela; Outro
it: Tipo di conservazione: Essiccato; Fisso; Fresco; Su vetrino; Altro
en: Preservation type: Dried; Fixed; Fresh; Slide-mounted; Other
zh-TW: 保存類型: 乾燥; 固定; 清新; 管裝式; 其他
pl: Typ zabezpieczenia: Wysuszona; Stałe; Świeży; Montowany przesuwnie; Inne